【裁判字號】    90,易,970
【裁判日期】    900330
【裁判案由】    賭博
【裁判全文】
臺灣高雄地方法院刑事判決                            九十年度易字第九七號
    公  訴  人  臺灣高雄地方法院檢察署檢察官
    被      告  甲○○
右列被告因賭博案件，經檢察官提起公訴（八十九年度偵緝字第二０二四號），本院
判決如左：
    主  文
甲○○連續意圖營利，聚眾賭博，處有期徒刑參月，如易科罰金，以佰元折算壹日
。
    事  實
一、甲○○意圖營利，並基於概括之犯意，於民國八十八年七、八月間起，先後多次
    提供高雄市○○路之中都火鍋店二樓之公眾得出入之場所，作為賭博場所，提供
    麻將供自己、乙○○等不特定人賭博財物，約定抽頭方式為麻將每四圈抽頭新台
    幣（下同）九百元及自摸抽頭三百元。嗣因乙○○於同年八十八年七月二十八日
    ，在上址向甲○○借貸二萬二千元作為賭資，遲未返還，經甲○○於八十九年二
    月一日向本院自訴乙○○詐欺，經本院審理後始知上情。
二、案經本院函送台灣高雄地方法院檢察署檢察官偵查起訴。
    理  由
一、訊據被告甲○○對於伊有提供賭博場所，聚眾賭博及自己亦參與賭博之事實，固
    供承不諱，惟辯稱：伊並未有何抽頭行為云云。惟查，證人乙○○迭於本院調查
    程序中一致結證稱：甲○○有在現場借款予賭客、招呼賭客、幫賭客買吃喝的東
    西；伊曾至被告火鍋店二樓以麻將賭博二次，底是七百元，每台一百元，不論有
    無向甲○○借錢，只要打完四圈，均要給甲○○九百元，自摸之人要給三百元，
    若最後不足三百元，則自摸之人亦要補足九百元等語（見八十九年自字第七七號
    卷二十六、二十七、三十一、三十三頁、本院九十年三月二十六日訊問筆錄）。
    而被告曾借貸予多人至上址賭博，並未收取利息一情，亦為被告所自承在卷，是
    被告既提供賭資及賭博場所供他人賭博財物，且於他人在把玩麻將之同時，亦提
    供飲食供賭客食用，若其未抽頭，如何能支應上開開銷？又如何能確保其借貸債
    權之清償？足認被告實有抽頭營利之行為。基此，被告就此所辯，顯係事後卸責
    之詞，不足採信。本件事證明確，被告犯行洵堪認定。
二、查被告甲○○意圖營利，提供上開場所，聚眾賭博，且與其他不特定人同在該場
    所對賭，核被告所為，係犯刑法第二百六十六條第一項前段之普通賭博罪、第二
    百六十八條之意圖營利供給賭博場所罪及意圖營利聚眾賭博罪。被告先後數行為
    ，時間緊接，犯罪構成要件相同，顯係基於概括之犯意反覆為之，應依連續犯之
    規定論以一罪，並依法加重其刑。被告所犯上開三罪，係一行為而觸犯數罪名，
    均應依想像競合犯之例，應從情節較重之意圖營利聚眾賭博罪處斷。茲審酌被告
    不思以正當工作獲取財產，竟提供場所賭博，與不特定人相互賭博財物，以從中
    獲取不法利益，助長社會僥倖心理，影響正常之社會經濟活動，敗壞社會善良風
    俗，暨被告之犯罪動機、犯後否認部分犯行等一切情狀，爰量處如主文所示之刑
    。本件被告所犯之意圖營利聚眾賭博罪，係屬得易科罰金之罪，而刑法第四十一
    條，已於九十年一月十日公布，並於同月十二日施行，依最高法院二十四年七月
    刑庭總會決議，易科罰金之事項，應依刑法第二條第一項前段之規定，適用修正
    後之刑法第四十一條之新法，本件爰諭知易科罰金折算標準，以資懲儆。公訴人
    就被告所犯刑法第二百六十六條第一項前段普通賭博罪部分，雖未據公訴人起訴
    ，然本院認有裁判上一罪關係，基於審判不可分原則，應併予審理。
據上論斷，應依刑事訴訟法第二百九十九條第一項前段，刑法第二條第一項前段、第
五十六條、第二百六十六條第一項前段、第二百六十八條、第五十五條、修正後第四
十一條第一項，罰金罰鍰提高標準條例第一條前段、第二條，判決如主文。
本案經檢察官姜麗儒到庭執行職務。
中      華      民      國     九十    年      三      月     三十      日
                                  臺灣高雄地方法院刑事第七庭
                                      法  官  何  悅  芳
右正本證明與原本無異。
如不服本判決，應於判決送達後十日內，向本院提出上訴狀。
                                      書記官  吳  良  美
中      華      民      國     九十    年      三      月     三十      日
附錄本判決論罪之法條：
刑法第二百六十六條第一項前段
  在公共場所或公眾得出入之場所賭博財物者，處一千元以下罰金。
刑法第二百六十八條
  意圖營利，供給賭博場所或聚眾賭博者，處三年以下有期徒刑，得併科三千元元以
  下罰金。


司法院資訊處製作；財團法人民間司法改革基金會備份。
